# 请教陈版，关于管理费用下明细项目在现金流量表的填列问题

提问人：jasondoo 时间：2015-06-17 09:18:20
你好陈版。想咨询下，管理费用二级明细下，如食堂经费、证照费、车辆费用等明细，在现金流量表主表中是填列“购买商品及接受劳务所支付的现金”，还是“支付的其他与经营活动有关的现金”。 我的理解是，如果计入到营业成本中，应该列在“购买商品及接受劳务所支付的现金”，如果是管理费用类的，应列“支付的其他与经营活动有关的现金”。 不过从广义上讲，都是对外购买产生的，请教陈版啦。

回答人：chenyiwei
习惯上，这些费用项目对应的现金流量均计入“支付的其他与经营活动有关的现金”。

提问人：jasondoo 时间：2015-06-17 13:26:41
陈版，是不是可以这样理解。 购买商品接受劳务的流量、销售商品提供劳务的流量对应的是和主营业务相对应的营业成本、营业收入。 支付的其他及取得的其他流量，对应的是期间费用以及计入损益的利得和损失。

回答人：chenyiwei
虽然准则中没有明确规定，但习惯上约定俗成确实如此。